# 资本溢价还是其他资本公积

提问人：gulgdx 时间：2023-07-14 22:24:56
请教陈老师，拟IPO企业的员工通过员工持股平台低价受让大股东股权从而对拟IPO企业间接持股，因同时约定有服务期限，从而形成有服务期限的股权激励，相关费用需要分期确认。请问在服务期限内各年度分摊确认股权激励费用和资本公积时，资本公积的明细科目应该是“资本溢价”还是“其他资本公积”？

回答人：chenyiwei
存在服务期限条件或者业绩条件的权益结算股份支付，在等待期内，由于已确认的股份支付费用和资本公积存在被冲回的可能性，故贷记“其他资本公积”，到等待期结束后，将确定不再转回的部分从“其他资本公积”转入“资本溢价或股本溢价”。